【裁判字號】    90,易,1269
【裁判日期】    901211
【裁判案由】    賭博
【裁判全文】
臺灣屏東地方法院刑事判決                          九十年度易字第一二六九號
    公  訴  人  臺灣屏東地方法院檢察署檢察官
    被      告  甲○○○
右列被告因賭博案件，經檢察官提起公訴（九十年度偵字第五五七五號），本院判決
如左：
    主  文
甲○○○連續意圖營利，聚眾賭博，處有期徒刑參月，如易科罰金，以參佰元折算壹
日。
扣案簽單（書寫在二聯複寫估價單）、開獎數字推算簿各壹本及簽單（記載於香煙盒
）壹紙均沒收。
    事  實
一、甲○○○意圖營利，並基於聚眾賭博之概括犯意，自民國九十年八月二十一日起
    ，連續在屏東縣新埤鄉○○村○○路七之二號其所開設「正慶商店」之公眾得出
    入場所內，擔任組頭，經營「六合彩」賭博，聚集不特定多數人簽選號碼，以核
    對香港政府發行於每週二、四開獎之六合彩中獎號碼之方式賭博財物，凡重組上
    述香港號碼以與開獎六組號碼中任二組或三組或四組相同即屬中獎，由組頭賠付
    彩金予中獎者，俗稱「組仔」；若以與開獎六組號碼中最後三組尾數組合而成之
    號碼相同即屬中獎，則俗稱「特三尾」，「組仔」每支牌簽賭金為新台幣（下同
    ）七十元，簽中由甲○○○賠付八百元至九百元不等，「特三尾」每支牌簽賭金
    亦為七十元，簽中亦由甲○○○賠付二萬元至二萬五千元不等，若未簽中之賭注
    悉歸甲○○○取得，嗣九十年八月三十日下午五時三十分許，於上址為警當場查
    獲，扣得簽單（書寫在二聯複寫估價單）、開獎數字推算簿（公訴人載為明牌記
    事簿）各壹本及簽單（記載於香煙盒）壹紙等物。
二、案經屏東縣警察局潮州分局報請臺灣屏東地方法院檢察署檢察官偵查起訴。
    理  由
一、訊據被告甲○○○固坦承扣得之簽單（書寫在二聯複寫估價單）、開獎數字推算
    簿（公訴人載為明牌記事簿）各壹本及簽單（記載於香煙盒）壹紙等物均為其所
    有，惟矢口否認有賭博犯行，並辯稱：伊不識字，筆記簿是伊與孫子學寫字亂寫
    的云云。經查：被告於本院審理時先稱筆記簿是伊與孫子學寫字亂寫，繼則稱該
    筆記簿上的號碼是客人提供給我參考的云云，被告前後供述矛盾不一，實難信憑
    。又被告雖供稱伊不曾報號碼給其他人，都是別人報號碼給伊簽的云云，參之被
    告於扣案之筆記本上記載一組組數字，又於二聯複寫估價單及香煙盒上記載「阿
    花○三，一支」、「阿美○四、一二，一支；三五、二九，一支；六一三，一支
    ；八七，一支」等情，衡情，苟被告非經營「六合彩」而係自己簽注，焉須有上
    述開獎數字推算之記載，被告所述顯係卸責之詞，不足採信。再參之被告於警詢
    中對於「六合彩」之簽注方式及中獎等細節，供述翔盡，且於偵查訊問時對於經
    營「六合彩」之犯行坦承不諱（參偵查卷第四頁）各情，被告犯行明確，洵堪認
    定。
二、查屏東縣新埤鄉○○村○○路七之二號「正慶商店」既為被告甲○○○供作不特
    定多數人簽賭之場所，自屬公眾得出入之場所，是核其所為，係犯刑法第二百六
    十八條前段之意圖營利提供賭博場所罪、同條後段意圖營利聚眾賭博罪，及同法
    第二百六十六條第一項前段在公眾得出入之場所賭博財物罪。被告所犯上開三罪
    係一行為觸犯數罪名，為想像競合，應從較重之意圖營利聚眾賭博罪處斷。被告
    上開連續多次犯行，時間緊接，手法相同，觸犯構成要件同一之罪名，顯係基於
    概括犯意反覆為之，為連續犯，應依刑法第五十六條規定以一罪論，並加重其刑
    。爰審酌被告犯罪動機、目的、品性、智識程度不高、且為圖小利輕蹈刑典及犯
    罪後態度不佳等一切情狀，量處如主文所示之刑，並諭知易科罰金之折算標準示
    懲。扣案簽單（書寫在二聯複寫估價單）、開獎數字推算簿各壹本及簽單（記載
    於香煙盒）壹紙等物，係被告所有供犯罪所用之物，業據被告供承在卷，均應依
    刑法第三十八條第一項第二款之規定宣告沒收。
據上論斷，應依刑事訴訟法第二百九十九條第一項前段，刑法第二百六十六條第一項
前段、第二百六十八條、第五十五條、第五十六條、第四十一條第一項、第三十八條
第一項第二款，罰金罰鍰提高標準條例第一條前段、第二條，判決如主文。
本案經檢察官陳新君到庭執行職務
中      華      民      國      九十      年      十二      月    十一  日
                                      臺灣屏東地方法院刑事第二庭
                                          審判長法官  吳永宋
                                          法      官  陳松檀
                                          法      官  李淑惠
右正本證明與原本無異。
對於本判決如有不服應於收受送達後十日內向本院提出上訴書狀上訴於台灣高等法院
高雄分院並按他造當事人之人數附具繕本。
              書記官       魏慧夷
中      華      民      國      九十      年      十二      月    十一  日
附錄論罪科刑法條：
刑法第二百六十六條
 (普通賭博罪與沒收物)
在公共場所或公眾得出入之場所賭博財物者，處一千元以下罰金。但以供人暫時娛樂
之物為賭者，不在此限。
當場賭博之器具與在賭檯或兌換籌碼處之財物，不問屬於犯人與否，沒收之。
刑法第二百六十八條
 (圖利供給賭場或聚眾賭博罪)
意圖營利，供給賭博場所或聚眾賭博者，處三年以下有期徒刑，得併科三千元以下罰
金。


司法院資訊處製作；財團法人民間司法改革基金會備份。
